【裁判字號】    97,審訴,2272
【裁判日期】    970930
【裁判案由】    毒品危害防制條例
【裁判全文】
臺灣桃園地方法院刑事判決            97年度審訴字第2272號
公  訴  人  臺灣桃園地方法院檢察署檢察官
被      告  甲○○
指定辯護人  本院公設辯護人  陳瑞明
上列被告因違反毒品危害防制條例案件，經檢察官提起公訴（97
年度毒偵字第3368號、第4799號），嗣被告於準備程序進行中為
有罪之陳述，經本院合議庭裁定由受命法官獨任進行簡式審判程
序後，聲請改依協商程序而為判決，本院判決如下：
    主  文
甲○○施用第一級毒品，累犯，處有期徒刑拾月；又施用第一級
毒品，累犯，處有期徒刑拾月。應執行有期徒刑壹年陸月。
    事實及理由
一、本件被告所犯係死刑、無期徒刑或最輕本刑為3 年以上有期
    徒刑以外之罪，其於準備程序中就被訴事實為有罪之陳述，
    經本院告知簡式審判程序之旨，並聽取公訴人、被告及辯護
    人之意見後，爰依刑事訴訟法第273 條之1 第1 項規定合議
    裁定由受命法官獨任進行簡式審判程序。
二、被告甲○○前有竊盜、違反毒品危害防制條例等前科，其中
    於民國92年間，因毒品危害防制條例案件，經本院以93年度
    訴字第337號判決判處應執行有期徒刑1年（其中施用第一級
    毒品部分判處有期徒刑8 月、施用第二級毒品部分判處有期
    徒刑6 月）確定；再於93年間，因竊盜案件，經臺灣高等法
    院以94年度上易字第451 號判決撤銷原判決，改判處有期徒
    刑7 月確定；復於94年間，因施用第一級毒品案件，經本院
    以94年度訴字第1224號判決判處有期徒刑10月確定，上開竊
    盜、施用第一級毒品二案件，經本院以95年度聲字第1143號
    裁定應執行有期徒刑1 年3 月，並與上開應執行之有期徒刑
    1 年接續執行，於95年5 月26日因縮短刑期假釋出監並交付
    保護管束，於96年1 月30日保護管束期滿，假釋未經撤銷，
    未執行之刑以已執行完畢論（構成累犯）。
三、另被告為列管毒品人口，其曾於88年間，因施用毒品案件，
    經本院以88年度少調字第1406號裁定送觀察、勒戒後，認無
    繼續施用毒品傾向，於89年1 月12日釋放出所，並經本院於
    89 年1月14日以88年度少調字第1406號為不付審理。又於90
    年間，因施用毒品案件，經本院以90年度毒聲字第4231號裁
    定送觀察、勒戒後，認無繼續施用毒品傾向，於91年3 月2
    日釋放出所，並經國防部中部地方軍事法院檢察署檢察官於
    同日以91年度中檢字第2691號為不起訴起分確定。再於92年
    間，因施用毒品案件，經本院以92年度毒聲字第3698號裁定
    送觀察、勒戒後，認有繼續施用毒品傾向，復經本院以92年
    度毒聲字第3894號裁定送強制戒治，於93年1 月9 日因法律
    修正報結出所，該次施用毒品犯行並經本院以93年度訴字第
    337 號判處應執行有期徒刑1 年確定。又於五年內之94年間
    ，因施用第一級毒品案件，經本院以94年度訴字第1224號判
    決判處有期徒刑10月確定。詎仍不知悛悔，明知海洛因為毒
    品危害防制條例第2 條第2 項第1 款所規定之第一級毒品，
    不得施用、持有，竟分別基於施用第一級毒品海洛因之犯意
    ，(1)於97年1 月17日中午12時許，在桃園縣平鎮市○○路某
    處，施用第一級毒品海洛因1 次，嗣於97年1 月18日13時10
    分許，在桃園縣平鎮市○○路123 號桃園縣政府警察局平鎮
    分局接受尿液採驗而為警查獲；(2)另於97年6 月8 日上午10
    時許，在桃園縣平鎮市平鎮高中附近某處，施用第一級毒品
    海洛因1 次。嗣於97年6 月10日上午10時30分許，在桃園縣
    平鎮市○○路與南京路口為警查獲。案經桃園縣政府警察局
    平鎮分局報請臺灣桃園地方法院檢察署檢察官偵查後起訴。
四、證據名稱：
  (一)被告於警詢及本院準備程序中之自白。
  (二)台灣檢驗科技股份有限公司濫用藥物檢驗報告暨應受尿液採
    驗人尿液檢體採集送驗紀錄表各2 份附卷可稽。
五、本件經檢察官與被告於審判外達成協商之合意且被告已認罪
    ，其合意內容為：就其2 次施用第一級毒品部分，被告願受
    科刑範圍各為有期徒刑10月，應執行有期徒刑1 年6 月。經
    查，上開協商合意並無刑事訴訟法第455 條之4 第1 項所列
    情形之一，檢察官聲請改依協商程序而為判決，本院爰不經
    言詞辯論，於協商合意範圍內為協商判決，合予敘明。
六、應適用之法條：刑事訴訟法第273 條之1 第1 項、第455 條
    之4 第2 項、第455 條之8 ，毒品危害防制條例第10條第1
    項，刑法第11條前段、第47條第1 項、第51條第5 款。
七、本判決除有刑事訴訟法第455 條之4 第1 項第1 款、第2 款
    、第4 款、第6 款、第7 款所定情形之一，或違反同條第2
    項規定者外，不得上訴。
八、如不服本件判決，得自收受判決送達之日起10日內，向本院
    提出上訴書狀，上訴於第二審法院。
本案經檢察官潘怡華到庭執行職務。
中    華    民    國    97    年    9     月    30    日
                  刑事庭    法  官  徐  培  元
以上正本證明與原本無異。
                            書記官  楊  美  慧
中    華    民    國    97    年    9     月    30    日
附錄本件論罪科刑法條：
毒品危害防制條例第10條
施用第一級毒品者，處六月以上五年以下有期徒刑。
施用第二級毒品者，處三年以下有期徒刑。


司法院資訊處製作；財團法人民間司法改革基金會備份。
